臺灣臺南地方法院民事判決
110年度勞訴字第47號
原      告  邱瓊如  
            黃秋琴  
            韓玉娟  
            黃麗貞  
            莊雀禎  
            許琇粧  
            盧碧芬  
            蔡惠玲  
            王素月  
共      同
訴訟代理人  向文英律師    
被      告  英屬蓋曼群島商金百利克拉克股份有限公司台灣分
            公司      

法定代理人  艾華斯 Ashish Agarwal

訴訟代理人  蔡嘉政律師
            許維帆律師
上列當事人間請求給付資遣費等事件，本院於民國111年2月21日
言詞辯論終結，判決如下：
    主      文
原告之訴及假執行之聲請均駁回。
訴訟費用由原告負擔。
    事實及理由
一、原告起訴主張：
㈠、原告分別於附表一「到職日」欄所示日期受僱於被告英屬蓋
    曼群島商金百利克拉克股份有限公司台灣分公司（下稱被告
    或被告公司），擔任雲嘉南廠區商品陳列員，原告每月薪資
    為本薪，加計車輛相關津貼、業務相關獎金、其他津貼、職
    務行動電話等。被告於民國109年12月31日資遣原告，並給
    與資遣費及非自願離職證明。原告向勞工保險局（下稱勞保
    局）查詢，發現原告未以實際薪資核計資遣費、特別休假及
    國定假日未休工資（因未休而給予工資之標準相同，以下一
    併稱特休未休工資），且勞保投保薪資以多報少，致原告可
    領取失業給付、提早就業獎助津貼短少。
㈡、工資應納入交通津貼、行動電話津貼及特休未休工資：
　⒈交通津貼及行動電話津貼為經常性給與，被告公司因原告勞
    務付出需使用車輛、手機而支付，係維持勞務品質必要之給
    付，應屬工資。至被告公司提出「合約商化人員薪資福利休
    假管理辦法」（下稱系爭管理辦法），原告未曾見過。又被
    告公司於計算資遣費時，已計入交通津貼及行動電話津貼，
    顯見被告公司認屬工資。又被告公司於108年12月31日資遣
    職員多名，原先未將交通津貼及行動電話津貼納入工資，經
    調解後，被告亦同意計入。
  ⒉工資總額指事由發生當日前6個月內所取得之工資，被告於10
    9年12月31日資遣原告，則109年度得請領之休假未休工資，
    應納入工資總額計算平均工資。
㈢、被告公司核計工資未計入交通津貼及行動電話津貼，致應發
    給之特休未休工資短少，應補給原告如附表一「特休未休工
    資差額」欄所示金額（計算式見本院卷一第239至247頁）。
    至被告辯稱104年度特休未休工資差額已罹於時效云云，104
    年特休未休工資指請休期間為104年1月1日至104年12月31日
    ，若未休完，應於105年1月折算工資發放，原告於109年12
    月已提出特休未休工資不足之請求（聲請調解），於請求後
    6個月內提起本件訴訟，時效視為不中斷。況被告公司人員
    於109年12月提出補給104至109年特休未休工資，因承認而
    中斷時效。
㈣、被告應為原告投保勞工保險之離職前6個月平均月投保薪資如
    本院卷五第375頁所示金額，惟被告以多報少，致原告領取
    之失業給付及提早就業獎助津貼短少，被告應補給原告如附
    表一「失業給付、提早就業獎助津貼差額」欄所示金額（計
    算式見本院卷五第375頁）。被告將交通津貼及電話津貼納
    入投保薪資而試算如本院卷五第145頁，但沒有納入特休未
    休工資，與勞工保險條例第14條及同法施行細則第27條規定
    不符。
㈤、工資納入交通津貼、行動電話津貼、特休未休工資而計算平
    均工資後，原告月平均工資同意被告試算結果，即本院卷五
    第26頁「月平均工資」欄所示，依同頁被告試算「應領資遣
    費」欄所示金額，扣除被告已給付原告之資遣費，原告得請
    求之資遣費差額如附表一「資遣費差額」欄所示金額。被告
    公司就109年12月31日資遣之員工都有將交通津貼、行動電
    話津貼納入工資計算資遣費，被告辯稱會計誤算，並不足採
    。
㈥、被告未足額提撥勞工退休金，應分別提撥附表一「勞工退休
    金提撥不足」欄所示金額，至各原告之勞保局勞工退休金個
    人專戶（計算式見本院卷一第253至300頁）。
㈦、並聲明：
　⒈被告應給付原告邱瓊如新臺幣（下同）137,360元、原告黃秋
    琴134,076元、原告韓玉娟174,442元、原告黃麗貞78,694 
    元、原告莊雀禎132,122元、原告許琇粧151,688元、原告盧
    碧芬131,077元、原告蔡惠玲159,672元、原告王素月153,41
    3元，及均自起訴狀繕本送達翌日起至清償日止，按週年利
    率5％計算之利息。
　  （說明：原告於訴訟中因同意被告就資遣費試算之金額，故
    附表一資遣費差額與原告起訴時不同；及原告莊雀禎、蔡惠
    玲訴訟中調整失業給付及提早就業獎助津貼請求之金額「見
    本院卷一第249頁及本院卷五第375頁即知」，然原告並未擴
    張或減縮應受判決事項之聲明，致訴之聲明⒈與附表一「合
    計欄」之金額有所差異）
　⒉被告應提撥如附表一「勞工退休金提撥不足」欄所示金額，
    至各原告之勞保局勞工退休金個人專戶。
  ⒊願供擔保請准宣告假執行。
二、被告則以：
㈠、交通津貼依系爭管理辦法為之，金額依據各商化人員負責之
    區域大小，設定津貼上限之方式給付，交通津貼之給付係因
    原告為執行勞務需使用交通工具，其補貼金額之多寡與工作
    量無關，無涉渠等給付勞務之內容，屬勞動基準法施行細則
    第10條（以下勞動基準法簡稱勞基法，該法施行細則簡稱勞
    基法施行細則）所稱之差旅津貼，不具工資性質。行動電話
    津貼亦係依系爭管理辦法為之，係為貼補公務用途使用行動
    電話之勞工，考量各商化人員屬一般人員或小組長，需使用
    行動電話與各通路店點或其他商化人員聯繫，考量其使用行
    動電話執行職務之需求程度，以固定津貼方式給付，因原告
    非長駐辦公室，無法利用被告公司設置之電話進行聯繫，被
    告公司因此補貼原告行動電話費用，自屬合理，補貼金額之
    多寡與工作量無關，無涉渠等給付勞務之內容，同屬勞基法
    施行細則第10條所稱之差旅津貼，不具工資性質。是上開津
    貼非屬原告之工資、勞工保險之投保薪資及勞工退休金之提
    繳薪資。
㈡、特休未休工資部分，雇主為結清勞工於年度終結時未休之特
    別休假所為之給付，僅係雇主給予勞工未休假之補償，並非
    勞工工作之對價，毋庸納入工資計算，非屬勞工保險之投保
    薪資及勞工退休金之提繳薪資。縱認特別休假未休日數之給
    付屬工資，依勞動部函釋內容，於僱傭契約終止當日或其後
    所取得之給付，均非平均工資之計算範圍，亦無從納入平均
    工資計算。
㈢、原告請求特休未休工資差額部分：
　⒈特休未休工資之請求權時效為5年，縱認被告公司給付104年
    度特休未休工資有所不足，已罹於時效。被告公司沒有於10
    9年12月補給原告104至109年期間特休未休工資，被告沒有
    「承認」而中斷時效。
　⒉原告訴請109年度特休未休工資，屬110年度在職才能請領，
    原告於109年12月離職，不得為此請求。
　⒊若工資不應納入交通津貼、行動電話津貼時，被告計算原告
    可以請求之特休未休工資差額如本院卷五第149至151頁所示
    ，即原告邱瓊如、黃秋琴、韓玉娟、黃麗貞、莊雀禎、許琇
    粧、盧碧芬、蔡惠玲、王素月104至109年度特休未休工資差
    額分別為11,208元、12,800元、17,052元、3,915元、13,08
    5元、8,172元、7,686元、13,324元、17,205元。
㈣、月投保薪資不應納入交通津貼、行動電話津貼及特休未休工
    資，原告請求失業給付、提早就業獎助津貼差額應予駁回。
    縱投保薪資納入上開津貼，但109年度之特休未休工資於110
    年1月始發放，故不論如何不應納入特休未休工資計算，倘
    認為原告得請求失業給付、提早就業獎助津貼差額，應以本
    院卷五第145頁之標準計算。
㈤、平均工資不應納入交通津貼、行動電話津貼及特休未休工資
    ，被告公司人員誤將交通津貼、行動電話津貼納入資遣費計
    算，導致原告已「溢領」如附表二、三所示「溢領資遣費」
    欄所示金額，原告並無差額可以請求。且原告溢領金額屬不
    當得利，被告公司主張與原告前開請求特休未休工資差額部
    分予以抵銷。
㈥、否認勞工退休金有差額應提撥。另勞工退休金提撥不足請求
    權，應自員工得請求各期給付之日起因5年間不行使而漸次
    消滅，被告公司遲至110年6月18日始收受原告起訴狀，縱被
    告公司為原告提撥之勞工退休金確有差額，則105年6月前之
    勞工退休金提撥差額請求權已罹於時效，被告公司得拒絕此
    部分差額提撥。
㈦、並聲明：
  ⒈原告之訴及假執行之聲請均駁回。
  ⒉如受不利判決，願供擔保請准宣告免為假執行。
三、兩造不爭執事項（見本院卷五第389至392頁，有調整部分文
    字用語，惟不影響兩造不爭執之內容）：
㈠、原告分別於附表一「到職日」欄所示日期受僱於被告公司，
    擔任雲嘉南廠區商品陳列員，其中原告許琇粧於3年後有轉
    為稽核員（原告雖否認原告許琇粧之到職日，但同意以此到
    職日核算各項請求金額）。
㈡、原告每月薪資為本薪，加計車輛相關津貼、業務相關獎金、
    其他津貼、職務行動電話等欄目，於每月下旬領取當月薪資
    。
㈢、被告於109年12月31日依勞基法第11條第4款業務性質變更為
    由資遣原告，並給與非自願離職證明。
㈣、特休未休工資差額部分：
  ⒈若工資應納入交通津貼、行動電話津貼，被告對於本院卷一
    第239至247頁「休假未休日薪」之折算標準不爭執。
  ⒉若工資不應納入交通津貼、行動電話津貼，原告對於本院卷
    五第149至151頁「未休年假及國定假日（天數）」、「當年
    度12月薪資（本薪及業務相關獎金）」、「折算標準」、「
    已領金額」不爭執。
  ⒊若工資不應納入交通津貼、行動電話津貼，原告104至109年
    度特休未休工資差額如本院卷五第149至151頁，即原告邱瓊
    如、黃秋琴、韓玉娟、黃麗貞、莊雀禎、許琇粧、盧碧芬、
    蔡惠玲、王素月104至109年度特休未休工資差額分別為11,2
    08元、12,800元、17,052元、3,915元、13,085元、8,172元
    、7,686元、13,324元、17,205元。
㈤、失業給付、提早就業獎助津貼差額部分：
  ⒈原告邱瓊如、黃秋琴、韓玉娟、黃麗貞、許琇粧、盧碧芬、
    王素月均向勞保局請領9個月失業給付；原告莊雀禎請領1個
    月失業給付加計8個月提早就業獎助津貼；原告蔡惠玲僅請
    領7個月失業給付（見本院卷五第341至343頁）。
  ⒉勞保局目前核付原告邱瓊如154,440元、黃秋琴154,440元、
    韓玉娟154,440元、黃麗貞178,920元、莊雀禎85,800元（失
    業給付17,160元＋就業津貼68,640元）、許琇粧216,090元、
    盧碧芬154,440元、蔡惠玲120,120元、王素月155,520元（
    見本院卷五第341至343頁）。
  ⒊若交通津貼、行動電話津貼不計入工資，109年特休未休工資
    不計入工資，則原告請求失業給付、提早就業獎助津貼差額
    駁回。
  ⒋若交通津貼、行動電話津貼計入工資，但特休未休工資不計
    入，則採被告本院卷五第145頁之平均投保薪資及每月應領
    失業給付或提早就業獎助津貼金額、9個月差額表格來計算
    。
  ⒌若交通津貼、行動電話津貼計入薪資，特休未休工資也計入
    ，則採原告本院卷五第375頁之平均投保薪資及每月應領失
    業給付金額、9個月差額表格計算，即原告得請求如附表一
    「失業給付、提早就業獎助津貼」欄所示金額。
㈥、資遣費差額部分：
  ⒈若工資應納入交通津貼、行動電話津貼及特休未休工資，原
    告得請求之資遣費如本院卷五第26頁「應領資遣費」欄，被
    告已給付原告資遣費如本院卷五第27頁「已給付資遣費」欄
    ，原告即得請求上述資遣費之差額如附表一「資遣費差額」
    欄所示金額。
  ⒉若工資應納入交通津貼、行動電話津貼，但不應納入特休未
    休工資時，被告已給足資遣費，得駁回原告資遣費差額之請
    求。
  ⒊若工資不應納入交通津貼、行動電話津貼及特休未休工資時
    ，原告溢領資遣費。
㈦、勞工退休金提撥不足部分：
  ⒈若工資應納入交通津貼、行動電話津貼時，原告得請求之勞
    工退休金提撥不足如附表一「勞工退休金提撥不足」欄所示
    金額（惟被告表示105年6月份前之勞工退休金提撥差額請求
    權已罹於時效，原告表示尚未罹於時效）。
  ⒉若工資不應納入交通津貼、行動電話津貼時，則無勞工退休
    金提撥不足之問題，得駁回原告補足勞工退休金之請求。
四、得心證之理由：
㈠、交通津貼、行動電話津貼、特休未休工資是否應計入工資以
    計算資遣費？及納入勞工保險之月投保薪資？另交通津貼、
    行動電話津貼是否應計入工資而折算特休未休工資？及認屬
    工資而提繳勞工退休金？以上厥為兩造爭執所在，經查：
　⒈勞基法第2條第3款規定：「工資，謂勞工因工作而獲得之報
    酬，包括工資、薪金及按計時、計日、計月、計件以現金或
    實物等方式給付之獎金、津貼及其他任何名義之經常性給與
    均屬之」。該所謂「因工作而獲得之報酬」者，係指符合「
    勞務對價性」而言，所謂「經常性之給與」者，係指在一般
    情形下經常可以領得之給付，與固定性給予尚有差異。判斷
    某項給付是否具「勞務對價性」及「給與經常性」，應依一
    般社會之通常觀念為之，其給付名稱為何，尚非所問（最高
    法院110年度台上字第945號民事判決意旨）。工資應視是否
    屬勞工因提供勞務而由雇主獲致之對價而定，亦即工資須具
    備「勞務對價性」要件，而於無法單以勞務對價性明確判斷
    是否為工資時，則輔以「經常性給與」與否作為補充性之判
    斷標準。倘雇主為改善勞工生活而給付非經常性給與；或為
    其單方之目的，給付具有勉勵、恩惠性質之給與，即非為勞
    工之工作給付之對價，與勞動契約上之經常性給與有別，應
    不得列入工資範圍之內（最高法院106年度台上字第2679號
    民事判決意旨）。所謂對價性，著重於勞方所付出之勞力與
    資方之給付是否有對價平衡關係，即雇主之工資給付換取勞
    工勞務之提出，工資須與勞務本身及具密接關係之工作條件
    （例如工作時間、工作地點）相當，始具有對價性。所謂經
    常性之給與，係指在一般情形下，經常可以領得之給付即屬
    之。如係雇主彌補勞工提供勞務之特殊辛勞及負擔，於工作
    條件外附加給予報償，而與勞務非處於直接關係者，即不應
    認係勞基法第2條第3款所稱之工資。是以，交通津貼、行動
    電話津貼及特休未休工資是否為工資，應以上開款項是否為
    勞工給付勞務之對價為主要判準，而以經常性給與為輔助判
    斷依據，倘非為勞工之工作給付之對價，無論其係固定發放
    與否，應不得列入工資之範疇。
　⒉交通津貼部分：
　　依被告提出系爭管理辦法第2條第2項規定：「交通費用：係
    以油費補貼名義，員工必須檢附當月或前一個之油單之發票
    或收據並張貼於油費報支單中，油費報支每月最高以6,000
    元為限，不足者按實報支……補助對象⑴駐單店人員：交通費
    用3,000元；⑵短途人員（50km以下）：交通費用4,200元；⑶
    長途人員（50km以上）：交通費用6,000元」（見本院卷五
    第99頁）。依系爭管理辦法規範目的及實施對象，可知交通
    津貼金額係依據各商化人員負責之區域大小，設定津貼上限
    之方式給付，發給津貼目的，衡情在於原告為執行勞務有使
    用交通工具之必要，惟係駕駛自有車輛執行工作，並非由公
    司為每人配置公務車輛使用以公款支出交通費用，公司因體
    恤原告因自備車輛所生負擔，而「補貼」交通津貼，其補貼
    金額之多寡與工作量無關，亦無涉渠等給付勞務之內容。又
    依系爭管理辦法之規定，申請交通津貼要檢附發票或收據，
    應屬實報實銷、設定補助上限，縱實際面因為被告公司會計
    人員報銷核帳之繁瑣，或體恤如原告之商品陳列員本即不在
    公司上班而每每加油時仍要留存發票報帳之麻煩，為簡化申
    請流程而以「定額」之方式「補助」交通費用，導致薪資單
    上有「經常性之給與」，然未變更其應核實報支費用之性質
    ，且工資定義之重點應是「勞工因工作而獲得之報酬」即「
    勞務對價性」，於無法單以勞務對價性明確判斷是否為工資
    時，才輔以「經常性給與」作為補充性之判斷標準，補助款
    本質應為費用之償還，並非勞務而獲取之對價、報酬，綜上
    說明，本件交通津貼之發給與勞方付出之勞力並無對價平衡
    關係，交通津貼並非原告提供勞務所得之報酬，是原告主張
    交通津貼應計入工資計算資遣費、納入勞工保險月投保薪資
    、納入工資而提繳勞工退休金、計入工資而折算特休未休工
    資，均不足採。
　⒊行動電話津貼部分：
　　依系爭管理辦法第2條第3項規定：「行動電話津貼：公務用
    途，並採固定津貼方式於每月月底薪資中給付員工該月之行
    動電話津貼，一般人員500元、合約稽核員1,000元。若新進
    或離職人員則將依實際在職日數比例發放之；另請用無薪事
    /病假或留職停薪區間將不予發給」（見本院卷五第99頁）
    。依系爭管理辦法規範目的及實施對象即可知悉，行動電話
    津貼係依據各商化人員屬一般人員或合約稽核員其使用行動
    電話執行職務之需求程度，而發給行動電話費用津貼，與前
    述交通津貼發放情形大抵相同。衡諸常情，原告為執行勞務
    之目的，需使用行動電話與各通路店點或其他商化人員聯繫
    ，但因原告非長駐辦公室，無法利用被告公司所設置之電話
    進行聯繫，所生行動電話費用自非甚低，被告公司因此「補
    貼」原告因公務支出之行動電話費用，自屬合理。又補貼金
    額之多寡與原告之工作量無關，亦無涉原告給付勞務之內容
    ，又行動電話津貼雖定期定額給付，乃為簡化作業流程，減
    輕財務、出納、會計等作業工作負荷量，以達節省費用成本
    所致，不因簡化作業及定期、定額核給，而變更其原本「補
    助」性質而轉為勞工提供勞務之對價。綜此，本件行動電話
    津貼之發給與勞方付出之勞力並無對價平衡關係，行動電話
    津貼並非原告提供勞務所得之報酬，是原告主張行動電話津
    貼應計入工資計算資遣費、納入勞工保險月投保薪資、納入
    工資而提繳勞工退休金、計入工資而折算特休未休工資，亦
    不足採。
　⒋至原告稱未看過系爭管理辦法等語。惟交通津貼、行動電話
    津貼係被告公司基於體恤勞工之考量，為了避免每月核銷的
    行政流程、成本，因此採取「定額發給」的方式處理，可認
    屬勞基法施行細則第10條所稱差旅津貼、補助款，其本質上
    不具備「勞務對價性」之要件，則非工資已甚明確，與原告
    是否知悉或未看過系爭管理辦法無涉。
　⒌特休未休工資部分：
　①勞基法第38條規定，特別休假為勞工依任職年資，按年得享
    有之休假權利，其日數因勞工任職期間之久暫而有差異，乃
    為獎勵勞工繼續在同一雇主或事業單位工作滿一定期限而設
    ，具有免除勞務之恩惠性質。又勞工之特別休假日未工作，
    雇主仍應給付工資，如勞工已排定休假，但經雇主徵得勞工
    同意於該特別休假日工作者，依勞基法第39條規定，雇主應
    加倍發給工資；但如勞工未排定休假，致年度終結仍未能休
    畢，則屬勞基法施行細則第24條第3款之情形，雇主應按勞
    工未休日數發給日薪。而勞工於每一年度終結，是否均有未
    休畢之特別休假而得支領代償金，未必逐年相同，再徵以特
    別休假之設計，旨在提供勞工休憩、調養身心之機會，並非
    用以換取工資，是雇主於年度終了就勞工未休畢特別休假給
    與之金錢，當非勞工於年度內繼續工作之對價，僅能認係補
    償勞工未能享受特別休假所給與之代償金，亦不具備經常性
    ，與勞基法所規定工資意義不同，自非屬工資性質（最高法
    院107年度台上字第587號民事判決意旨）。
　②原告未證明其歷年不休假之原因符合勞基法第39條規定雇主
    經徵得勞工同意於排定休假日工作之情形，則被告公司所發
    給之不休假加班費，核係依勞基法施行細則第24條第3款規
    定發給，係補償原告未能享受特別休假所給與之補償金，屬
    於被告公司勉勵原告長期繼續工作之恩惠性給與，並非原告
    於年度內繼續工作之對價，非屬勞基法第2條第3款所定之工
    資。況特別休假日、國定假日不出勤也會照給工資，已列入
    平均工資，若再就出勤加給之工資，列入平均工資計算，而
    特別休假又集中於離職前6個月內，將使平均工資膨脹，有
    失公平。準此，本件特休未休工資自無計入工資計算資遣費
    、納入勞工保險之月投保薪資。
㈡、交通津貼、行動電話津貼及特休未休工資，均不屬工資性質
    ，即不得計入工資以計算資遣費、不得計入月投保薪資而依
    級距投保勞保、不得因此而提繳勞工退休金。則兩造已同意
    交通津貼、行動電話津貼及特休未休工資，不屬於工資時，
    原告請求失業給付、提早就業獎助津貼差額駁回、原告溢領
    資遣費及本件無勞工退休金提撥不足之問題（見不爭執事項
    ㈤⒊、㈥⒊、㈦⒉）。從而，原告請求被告應給付原告如附表一「
    失業給付、提早就業獎助津貼差額」欄、「資遣費差額」欄
    所示金額，及請求被告提撥如附表一「勞工退休金提撥不足
    」欄所示金額至原告之勞保局勞工退休金個人專戶，均無理
    由，應予駁回。
㈢、特休未休工資差額部分：
  ⒈如不爭執事項㈣、⒊所示，縱工資不應納入交通津貼、行動電
    話津貼，原告104至109年度之特休未休工資被告公司仍未完
    全給付，致原告有差額可以請求，即原告邱瓊如、黃秋琴、
    韓玉娟、黃麗貞、莊雀禎、許琇粧、盧碧芬、蔡惠玲、王素
    月之特休未休工資差額分別為11,208元、12,800元、17,052
    元、3,915元、13,085元、8,172元、7,686元、13,324元、1
    7,205元。
　⒉至被告辯稱104年度特別休假工資差額請求權已罹於時效云云
    。按利息、紅利、租金、贍養費、退職金及其他1年或不及1
    年之定期給付債權，其各期給付請求權，因5年間不行使而
    消滅；時效完成後，債務人得拒絕給付；消滅時效，因左列
    事由而中斷：一、請求。二、承認。三、起訴；時效因請求
    而中斷者，若於請求後6個月內不起訴，視為不中斷。民法
    第126條、第144條第1項、第129條第1項、第130條分別定有
    明文。查原告於109年12月23日向臺南市政府勞工局聲請勞
    資爭議調解，當時已向被告公司請求特休未休工資之差額，
    雖調解不成立，亦可認為原告於調解已對被告就特休未休工
    資之差額為請求給付之意思表示，有原告提出勞資爭議調解
    申請書及勞資爭議調解紀錄在卷可稽（見本院卷一第73至80
    頁）。原告於請求後6個月內即110年5月26日提起本件訴訟(
    見本院卷一第15頁之本院收文戳章)，依民法第129條第1項
    第1款、第130條之規定，原告於申請調解向被告公司請求時
    ，已為時效中斷之事由，自109年12月23日回溯5年內即104
    年12月23日，特休未休工資請求權尚未罹於時效。又勞工之
    特別休假，因年度終結或契約終止而未休之日數，雇主應發
    給工資，勞基法第38條第4項定有明文，是全年度未能修畢
    之特別休假應於年度終結時結算工資，準此，104年特休未
    休工資應於104年12月31日結算，並於該日後發放，是被告
    抗辯104年度特休未休工資差額請求權罹於時效，並不可採
    。
　⒊至原告主張渠等109年全年在職，110年可請求特休未休工資
    云云。惟原告於109年度全年度在職應給予特休假，應於原
    告於110年度終結後仍未休者，其應休未休之日數，雇主始
    折算工資發給原告，惟被告於109年12月31日資遣原告，兩
    造勞動契約於109年12月31日終止，原告請求110年度在職才
    能請領之特別休假日工資，即屬無據。
　⒋綜此，被告應給付原告邱瓊如、黃秋琴、韓玉娟、黃麗貞、
    莊雀禎、許琇粧、盧碧芬、蔡惠玲、王素月之特休未休工資
    差額分別為11,208元、12,800元、17,052元、3,915元、13,
    085元、8,172元、7,686元、13,324元、17,205元（即附表
    三「特休未休工資」欄所示金額）。
㈣、被告以原告溢領資遣費為抵銷抗辯部分：
　⒈按二人互負債務，而其給付種類相同，並均屆清償期者，各
    得以其債務，與他方之債務，互為抵銷。但依債之性質不能
    抵銷或依當事人之特約不得抵銷者，不在此限。抵銷，應以
    意思表示，向他方為之。其相互間債之關係，溯及最初得為
    抵銷時，按照抵銷數額而消滅。民法第334條第1項、第335
    條第1項定有明文。
　⒉兩造於本案計算之資遣費有所不同，在於原告將工資納入交
    通津貼、行動電話津貼、特休未休工資，被告則無，至於關
    於資遣費計算基數、原告已領之資遣費金額（如附表二、三
    所示），為兩造所不爭執，且有原告提出之資遣費明細及存
    摺明細（見本院卷一第205至221頁）、原告計算資遣費表（
    見本院卷一第251頁）及被告計算資遣費表（見本院卷五第3
    9頁）可佐。然被告於已發給原告之資遣費中，有將交通津
    貼、行動電話津貼計入工資，為兩造所不爭執，致原告資遣
    費溢領如附表二、三所示金額，是被告依不當得利之法律關
    係請求原告返還如附表二、三所示溢領資遣費，即屬有據。
　⒊原告主張被告公司對109年12月31日資遣員工都有將交通津貼
    、行動電話津貼納入工資計算資遣費，當時是有意為之，不
    是誤算等語。惟被告公司除本件之外，與所屬員工對交通津
    貼、行動電話津貼是否應納入平均工資有所爭執，尚有臺灣
    橋頭地方法院108年度勞訴字第118號民事判決，該判決於10
    9年5月28日宣判，認定交通津貼、行動電話津貼不應納入工
    資。準此，被告同年底計算本件資遣費時，衡情應會採取該
    案判決之標準即不納入交通津貼、行動電話津貼，是被告辯
    稱會計誤算等語，應可採信。至原告主張108年間被告公司
    資遣之員工聲請調解案件，被告公司同意將上開津貼納入工
    資計算資遣費，惟調解宗旨在於兩方互相溝通、定紛止爭、
    互相讓步，亦因個案當事人之請求項目不同而讓被告公司可
    能有不同調解方案，原告難以他案比擬本件被告公司亦須如
    此處理，是原告此部分主張亦難認被告有意將上開津貼計入
    工資。
　⒋被告於110年10月21日具狀主張原告應返還如附表二、三所示
    溢領資遣費，與原告可得請求之特休未休工資差額合於抵銷
    適狀，經相互抵銷後，如附表三所示，已無所餘，原告自不
    得再向被告請求特休未休工資差額。
五、綜上所述，原告依勞基法相關規定，請求被告給付原告資遣
    費差額、特休未休工資差額、失業給付、提早就業獎助津貼
    差額及遲延利息；及被告應提撥勞工退休金不足之金額至原
    告勞保局專戶，均無理由，應予駁回。又原告之訴既經駁回
    ，其假執行之聲請應併予駁回。
六、本件事證已臻明確，兩造其餘之攻擊或防禦方法及所用之證
    據，經本院斟酌後，認為均不足以影響本判決之結果，爰不
    逐一論列，附此敘明。
七、訴訟費用，由敗訴之當事人負擔；法院為終局判決時，應依
    職權為訴訟費用之裁判。民事訴訟法第78條及第87條第1項
    分別定有明文。本件原告之訴為無理由，第一審訴訟費用應
    由原告負擔，爰判決如主文第2項所示。
八、據上論結，本件原告之訴為無理由，判決如主文。
九、補充說明，關於「特休未休工資差額」可能有誤，說明如下
    ：
㈠、如不爭執事項㈣、⒊，若工資不應納入交通津貼、行動電話津
    貼，原告104至109年度特休未休工資差額如本院卷五第149
    至151頁被告製作之表格，即原告邱瓊如、黃秋琴、韓玉娟
    、黃麗貞、莊雀禎、許琇粧、盧碧芬、蔡惠玲、王素月104
    至109年度特休未休工資差額分別為11,208元、12,800元、1
    7,052元、3,915元、13,085元、8,172元、7,686元、13,324
    元、17,205元。本院「附表三」即依此認定原告於本件可請
    求之特休未休工資金額。
㈡、本院於開庭時詢問兩造為何「109年度有負數」（見本院卷五
    第324頁），被告稱當時折算標準以日薪1,000元，但實際日
    薪不足1,000元，所以依實際日薪製表結果就呈現109年度為
    負數（見本院卷五第149至151頁），原告則表示「109年當
    時北部以日薪1,000元折算，南部原先用800元折算，後來被
    告公司將南部也調整成1,000元」，經被告確認後，被告稱1
    09年度當時確實同意用1,000元折算1日（見本院卷五第386
    頁）。準此，被告原先於本院卷五第149至151頁製表情形，
    109年度衡情應非負數，應該是「0」（因為被告答應員工請
    求，將南部員工折算標準調整成1天1,000元），如此一來，
    本院卷五第149至151頁被告製表就沒有「正負相抵」情形，
    致原告得請求104至109年度之特休未休工資差額應較兩造不
    爭執之金額即附表三所示金額高。
㈢、但因各原告109年特休未休工資縱非「負數」，各原告可請求
    之差額約莫可增加366元至2,858元，與附表二、三所示原告
    溢領之資遣費相抵銷後，仍無所餘，是原告仍不得再向被告
    請求特休未休工資差額，附此敘明。
中　　華　　民　　國　　111 　年　　3 　　月　　31　　日
                   民事勞動法庭  法　官　羅郁棣
以上正本證明與原本無異。
如不服本判決，應於送達後20日內向本院（台南市○○路0段000
號）提出上訴狀（須按他造當事人人數附繕本）。
中　　華　　民　　國　　111 　年　　4 　　月　　1 　　日
　　　　　　　                   書記官  周玉茹

附表一：原告請求金額
編號  姓名  到 職 日 特休未休工資差額  失業給付、提早就業獎助津貼差額 資遣費差  額 合計 勞工退休金提撥不足  1 邱瓊如 97年1月2日 57,505元 43,022元 38,250元 138,777元 73,386元  2 黃秋琴 96年9月11日 54,160元 43,020元 36,836元 134,016元 70,902元  3 韓玉娟 93年1月30日 74,335元 46,440元 53,667元 174,442元 84,132元  4 黃麗貞 104年5月1日 28,470元 41,158元 9,066元 78,694元 20,088元  5 莊雀禎 95年10月16日 54,835元 20,900元 39,667元 115,402元 61,056元  6 許琇粧 102年1月2日 84,778元 48,510元 19,008元 152,296元 42,624元  7 盧碧芬 94年7月19日 54,057元 43,020元 34,000元 131,077元 77,130元  8 蔡惠玲 94年9月2日 64,936元 38,000元 32,587元 135,523元 82,548元  9 王素月 95年2月10日 62,520元 48,778元 36,839元 148,137元 69,948元 
　　
附表二：資遣費　　　
編號  姓名 月平均 工  資 計算基數 應  領 資遣費 已  領 資遣費 溢  領 資遣費  1 邱瓊如 27,617元 8.5 234,745元 289,995元 55,250元  2 黃秋琴 27,683元 8.5 235,306元 290,550元 55,244元  3 韓玉娟 28,102元 8.5 238,867元 397,915元 159,048元  4 黃麗貞 28,281元 3.4 96,155元 112,136元 15,981元  5 莊雀禎 27,224元 8.5 231,404元 271,348元 39,944元  6 許琇粧 32,272元 4.8 154,906元 188,506元 33,600元  7 盧碧芬 27,312元 8.5 232,152元 287,399元 55,247元  8 蔡惠玲 27,466元 8.5 233,461元 288,705元 55,244元  9 王素月 27,730元 8.5 235,705元 290,955元 55,250元 
　　
附表三：抵銷　　　
編號  姓名 已  領 資遣費 溢  領 資遣費 特休未休工     資 抵銷後特休未休工資  1 邱瓊如 289,995元 55,250元 11,208元 0  2 黃秋琴 290,550元 55,244元 12,800元 0  3 韓玉娟 397,915元 159,048元 17,052元 0  4 黃麗貞 112,136元 15,981元 3,915元 0  5 莊雀禎 271,348元 39,944元 13,085元 0  6 許琇粧 188,506元 33,600元 8,172元 0  7 盧碧芬 287,399元 55,247元 7,686元 0  8 蔡惠玲 288,705元 55,244元 13,324元 0  9 王素月 290,955元 55,250元 17,205元 0